【裁判字號】    99,重再,13
【裁判日期】    991119
【裁判案由】    土地所有權移轉登記
【裁判全文】
臺灣高等法院臺中分院民事裁定  99年度重再字第13號
再審聲請人  丁○○
號再審相對人  甲○○
再審相對人  乙○○
再審相對人  丙○○
上列當事人間土地所有權移轉登記事件，再審原告對於本院民國
94年3月1日94年度上字第29號第二審確定判決、98年12月11日98
年度再字第31號、99年1月11日99年度再字第1號第二審確定裁定
，提起再審之訴，本院裁定如下：
    主  文
再審之聲請駁回。
再審聲請費用由再審聲請人負擔。
    理  由
一、按裁定已經確定，而有第 496條第1項或第497條之情形者，
    得準用本編之規定，聲請再審。又再審之訴，應於30日之不
    變期間內提起；其期間自判決確定時起算，判決於送達前確
    定者，自送達時起算；其再審之理由發生或知悉在後者，均
    自知悉時起算。又再審聲請人主張其知悉再審理由在後者，
    應就此利己事實負舉證責任。又判決於上訴期間屆滿時確定
    。不得上訴之判決，於宣示時確定；不宣示者，於公告時確
    定，民事訴訟法第507條、 500條第1項、第2項前段，501條
    第1項第4款、第398條第1項前段、第2項分別定有明文。
二、查本件再審聲請人與再審相對人等間請求土地所有權移轉登
    記事件，本院94年度上字第29號確定判決及裁定正本業於民
    國（下同） 94年3月10日送達由再審聲請人收受；另本院98
    年度再字第31號、 99年度再字第1號確定裁定正本業於98年
    12 月17日、99年1月13日送達由再審聲請人收受，經本院查
    明屬實，此有本院94年度上字第29號、98年度再字第31號、
    99 年度再字第1號卷宗可稽。而本件由再審聲請書狀所載當
    事人之姓名為甲○○、乙○○、丙○○三人及表明係對本院
    94年度上字第29號、 98年度再字第31號、99年度再字第1號
    聲明不服聲請再審意旨觀之，顯係對本院於94年3月1日所為
    94年度上字第29號、 98年度再字第31號、99年度再字第1號
    民事確定裁定，聲請再審，應無疑義。則自上開民事確定裁
    定送達之翌日起算，扣除在途期間後，再審聲請人遲至99年
    10月1日始聲請再審，顯已逾 30日法定不變期間，揆諸上開
    說明，顯不合法。再審聲請人雖以其因知悉在後，故本件再
    審之聲請並未逾期云云，惟再審聲請人對其再審之理由發生
    或知悉在後者，均未有任何舉證以實其說，自不足採。
二、綜上所述；本件之再審之聲請為不合法，依民事訴訟法第50
    7條、502條第1項，第95條，第78條，裁定如主文。
中    華    民    國    99    年    11    月    19    日
                民事第三庭    審判長法  官  陳照德
                                    法  官  朱  樑
                                    法  官  曾謀貴
以上正本係照原本作成。
如不服本裁定應於裁定送達後10日內向本院提出抗告理由狀（須
按他造人數附具繕本），並繳納抗告裁判費新台幣1,000元。
                                    書記官  王麗珍
中    華    民    國    99    年    11    月    19    日
                                                      Ｖ

司法院資訊處製作；財團法人民間司法改革基金會備份。
